臺灣臺中地方法院民事判決　95年度訴字第3408號
原　　　告　三信商業銀行股份有限公司
法定代理人　丙○○
訴訟代理人　甲○○
　　　　　　乙○○
被　　　告　戊○○
　　　　　　丁○○
上列當事人間請求清償借款事件，本院於民國96年3月14日言詞
辯論終結，判決如下：
    主    文
被告應連帶給付原告新臺幣肆佰伍拾萬陸仟壹佰零捌元，及分別
如附表所示金額，按所列週年利率計算之利息與違約金。
訴訟費用由被告連帶負擔。
    事實及理由
甲、程序方面
壹、按當事人得以合意定第一審管轄法院，但以關於由一定法律
    關係而生之訴訟為限；前項合意，應以文書證之，民事訴訟
    法第24條定有明文。查本件兩造所簽訂個人借款借據第19條
    約定，因系爭債務涉訟時，兩造合意以本院為第一審管轄法
    院，有前開個人借款借據3紙在卷可稽，足見兩造曾約定就
    系爭契約所生之糾紛，合意定本院為第一審管轄法院無誤，
    則本院就系爭訴訟事件有管轄權，合先敘明。
貳、次按言詞辯論期日，當事人之一造不到場者，得依到場當事
    人之聲請，由其一造辯論而為判決，民事訴訟法第385條第1
    項前段定有明文。查被告2人均經合法通知，而未於言詞辯
    論期日到場，且核無民事訴訟法第386條各款所列情形，爰
    依原告之聲請，由其一造辯論而為判決。
乙、實體方面
壹、原告主張：被告戊○○分別於民國（下同）94年1月27日及
    94年1月31日邀同被告丁○○為連帶保證人，向原告借款如
    下：(一)借款新臺幣（下同）270萬元，約定借款期間自94年1
    月27日起至114年1月27日止，借款利率前2年按原告牌告定
    儲利率指數1.55%加計年利率0.7%，即依週年利率2.25%計算
    ，機動調整，並同意自96年1月27日起，按當時原告牌告定
    儲利率指數加計年利率2.25%計算，嗣後隨原告牌告定儲利
    率指數變動而調整，並自調整後之第1個繳款日起，按調整
    後之利率計算利息，按月攤還本息。並約定如未依約繳納本
    息，即視為全部債務到期，除按上開利率計息外，並應加付
    逾期在6個月以內者，按上開利率10%，逾期超過6個月者，
    按上開利率20%計算之違約金。(二)借款166萬元，約定借款期
    間自94年1月31日起至114年1月31日止，借款利率前2年按原
    告牌告定儲利率指數1.55%加計年利率0.7%，即依週年利率
    2.25%計算，機動調整，並同意自96年1月31日起，按當時原
    告牌告定儲利率指數加計年利率2.25%計算，嗣後隨原告牌
    告定儲利率指數變動而調整，並自調整後之第1個繳款日起
    ，按調整後之利率計算利息，按月攤還本息。並約定如未依
    約繳納本息，即視為全部債務到期，除按上開利率計息外，
    並應加付逾期在6個月以內者，按上開利率10%，逾期超過6
    個月者，按上開利率20%計算之違約金。(三)借款34萬元，約
    定借款期間自94年1月31日起至101年1月31日止，借款利率
    按週年利率6.25計算，即定儲利率指數加年利率4.7%計算，
    嗣後隨原告牌告定儲利率指數而調整，並自調整後之第1個
    繳款日起，按調整後之年利率計算，按月攤還本息。並約定
    如未依約繳納本息，即視為全部債務到期，除按上開利率計
    息外，並應加付逾期在6個月以內者，按上開利率10%，逾期
    超過6個月者，按上開利率20%計算之違約金。詎被告自94年
    12月27日起即均未再依約繳納本息，所有借款視為全部到期
    ，屢經催討，迄今尚有如主文第1項所示之本金、利息及違
    約金未清償，為此依消費借貸及連帶保證之法律關係，請求
    被告如數連帶給付。並聲明：如主文所示。
貳、被告則均未於言詞辯論期日到場，亦未提出書狀作何聲明或
    陳述。
參、得心證之理由
一、按民事訴訟法第280條第3項規定，當事人對於他造主張之事
    實，已於相當時期受合法之通知，而於言詞辯論期日不到場
    ，亦未提出準備書狀爭執者，準用第1項之規定，亦即視同
    自認原告主張之事實。查本件被告2人既於相當時期經合法
    通知，而未於言詞辯論期日到場，亦未提出書狀作何聲明或
    陳述以為爭執，則依前開說明，自視同自認本件原告主張之
    前開事實；況原告主張之前開事實，業據其提出個人借款借
    據、放款帳卡明細單、放款牌告利率報表、催告書暨回執、
    逾期逾息放款催收紀錄表、被告戶籍謄本等件為證，自堪信
    為真實。
二、又稱消費借貸者，謂當事人一方移轉金錢或其他代替物之所
    有權於他方，而約定他方以種類、品質、數量相同之物返還
    之契約；又借用人應於約定期限內，返還與借用物種類、品
    質、數量相同之物，民法第474條第1項、第478條前段分別
    定有明文。次按稱保證者，謂當事人約定，一方於他方之債
    務人不履行債務時，由其代負履行責任之契約；保證債務，
    除契約另有訂定外，包含主債務之利息、違約金、損害賠償
    及其他從屬於主債務之負擔，民法第739條、第740條亦分別
    著有明文。又保證債務之所謂連帶，係指保證人與主債務人
    負同一債務，對於債權人各負全部給付之責任者而言，此就
    民法第272條第1項規定連帶債務之文義參照觀之甚明（最高
    法院45年度台上字第1426號判例參照）。查被告戊○○向原
    告借款既未依約清償，而被告丁○○為連帶保證人，從而，
    原告依消費借貸及連帶保證契約之法律關係，訴請被告連帶
    給付如主文第1項所示之本金、利息、違約金，為有理由，
    應予准許。
丙、據上論結，原告之訴有理由，依民事訴訟法第385條第1項前
    段、第85條第2項，判決如主文。
中　　華　　民　　國　　96　　年　　3 　　月　　30　　日
                  民事第四庭    法  官　夏一
上正本係照原本作成。
如對本判決上訴，須於判決送達後20日內向本院提出上訴狀。
中　　華　　民　　國　　96　　年　　3 　　月　　30　　日
                                書記官　莊玉惠
附  表：
┌──┬───────┬──────┬───────┐
│編號│ 積 欠 本 金  │利        息│違    約    金│
│    │  （新臺幣）  │            │              │
├──┼───────┼──────┼───────┤
│ 一 │2,602,274元   │自民國94年12│自民國95年1月2│
│    │              │月27日起至96│8日起至清償日 │
│    │              │年1月26日止 │止，其逾期在6 │
│    │              │，按週年利率│個月以內者，按│
│    │              │2.60%計算之 │上開利率10%， │
│    │              │利息，及自96│超過6個月者， │
│    │              │年1月27日起 │按上開利率20% │
│    │              │至清償日止，│計算之違約金。│
│    │              │按週年利率4.│              │
│    │              │41%計算之利 │              │
│    │              │息。        │              │
├──┼───────┼──────┼───────┤
│ 二 │1,599,886元   │自民國94年12│自民國95年1月2│
│    │              │月27日起至96│8日起至清償日 │
│    │              │年1月26日止 │止，其逾期在6 │
│    │              │，按週年利率│個月以內者，按│
│    │              │2.60%計算之 │上開利率10%， │
│    │              │利息，及自96│超過6個月者， │
│    │              │年1月27日起 │按上開利率20% │
│    │              │至清償日止，│計算之違約金。│
│    │              │按週年利率4.│              │
│    │              │41%計算之利 │              │
│    │              │息。        │              │
├──┼───────┼──────┼───────┤
│三  │ 303,948元    │自民國94年12│自民國95年1月2│
│    │              │月27日起至清│8日起至清償日 │
│    │              │償日止，按週│止，其逾期在6 │
│    │              │年利率6.60% │個月以內者，按│
│    │              │計算之      │上開利率10%， │
│    │              │利息。      │超過6個月者， │
│    │              │            │按上開利率20% │
│    │              │            │計算之違約金。│
├──┼───────┼──────┼───────┤
│合計│4,506,108元   │            │              │
└──┴───────┴──────┴───────┘
